臺灣高等法院刑事裁定
109年度侵聲再字第26號
再審聲請人
即受判決人  古文雄




                    現借提寄押法務部○○○○○○○臺北                      分監
代  理  人  魏大千律師
            潘昀莉律師
            龔英斌律師
上列聲請人因妨害性自主案件，對於本院107年度侵上訴字第139
號，中華民國107年10月24日第二審確定判決（第一審判決：臺
灣新北地方法院106年度侵訴字第151號，起訴案號：臺灣新北地
方檢察署106年度偵字第14463號），聲請再審，本院裁定如下：
    主  文
再審之聲請駁回。 
    理  由
一、聲請意旨略以：聲請人甲○○並未違反告訴人A女意願而與其
    性交，A女係因欲構陷聲請人入罪始稱因服用安眠藥而不知
    有與聲請人為性交行為，且A女先前即有服安眠藥後為性行
    為之習慣，此有證人即告訴人之前夫陳志達可證，足認聲請
    人並無利用A女服安眠藥後不知抗拒而為性交行為之犯行，
    並請求聲請傳喚陳志達以證明A女有前開習慣。又確定原判
    決所援引之聲請人與A女之LINE對話紀錄經偽造、變造，另
    所援引用之聲請人與A女之對話錄音亦經剪接，並聲請鑑定
    該對話錄音是否對話連續以釐清是否有偽造、變造之情。本
    件有新事實、新證據，爰依刑事訴訟法第420條第1項第6款
    聲請再審云云。
二、按再審制度，係為發現確實之事實真相，以實現公平正義，
    而於案件判決確定之後，另設救濟之特別管道，重在糾正原
    確定判決所認定之事實錯誤，但因不能排除某些人可能出於
    惡意或其他目的，利用此方式延宕、纏訟，有害判決之安定
    性，故立有嚴格之條件限制。刑事訴訟法第420條第1項第6
    款所指之「新事實」或「新證據」係指該等事實或證據之出
    現，不論係單獨或與先前之證據綜合判斷，須使再審法院對
    原確定判決認定之事實產生合理之懷疑，並相信有足以動搖
    原確定判決而為有利受判決人之判決之蓋然性存在。又該等
    事實或證據是否足使再審法院合理相信足以動搖原有罪之確
    定判決，而開啟再審之程序，應以「該等事實或證據若曾於
    作成確定判決之原審法院審理中予以提出，原審法院就該等
    事實或證據之本身或與其他全部證據為綜合之評價，或許原
    確定判決即不會有如此之事實認定」，資為判斷應否准予開
    始再審之準據。另上開所指之「新事實」或「新證據」仍須
    以作成確定判決之原審法院未及調查、斟酌者為限；判決確
    定後始存在或成立之事實、證據固不待言，如受判決人提出
    者為判決確定前已存在或成立之事實、證據，但該等事實、
    證據在判決確定前已業由原審法院本於職權或依當事人之聲
    請或提出，在審判程序中詳為調查之提示、辯論，則原審法
    院就該等業經調查斟酌之事實、證據，無論最終在確定判決
    中已本於自由心證論述其取捨判斷之理由；抑或捨棄不採卻
    未敘明其捨棄之理由而有漏未審酌之情事，終究並非刑事訴
    訟法第四百二十條第三項規定所指「未及調查斟酌」之情形
    ，該等事實、證據仍非上開所謂之「新事實」或「新證據」
    （最高法院104年度台抗字第125、425號裁定意旨參照）。
三、經查：
　㈠聲請人所犯之刑法第225條第1項之乘機性交罪，原確定判決
    已綜合審酌聲請人與告訴人A女之供述、內政部警政署刑事
    警察局106年6月22日刑生字第0000000000號鑑定書1份、臺
    北榮民總醫院106年9月6日北總精字第1062400216號函1份、
    聲請人與A女對話錄音檔案、臺灣新北地方檢察署勘驗筆錄
    、聲請人與告訴人通訊軟體LINE對話之手機畫面翻拍照片，
    本於事實審法院職權推理之作用認定聲請人有原確定判決事
    實欄所載之犯行，並於理由欄內詳為說明認定所憑之依據與
    得心證之理由，且對於聲請人於事實審法院審理中否認犯行
    ，所為辯解認係卸責之詞，不足採取之原因，均已具體論析
    明確，核其論斷作為，皆為事實審法院職權之適當行使，無
    悖於經驗法則或論理法則，亦無違法不當之情事。
　㈡聲請意旨主張A女先前即有服安眠藥後為性行為之習慣，此有
    證人即告訴人之前夫陳志達可證，聲請人並無利用A女服安
    眠藥後不知抗拒之犯行，並請求聲請傳喚陳志達證明A女有
    前開習慣云云，惟查：
　⒈按鑑於無論以何種事由聲請再審，皆需證據證明確有聲請人
    主張之再審事由，如該證據為國家機關所持有、通信紀錄為
    電信業者所保管、監視錄影紀錄為私人或鄰里辦公室所持有
    等情形，若無法院協助，一般私人甚難取得相關證據以聲請
    再審，故109 年1月8日修正，同年月10日施行之刑事訴訟法
    增訂第429 之3條第1項規定，賦予聲請人得釋明再審事由所
    憑之證據及其所在，同時請求法院調查之權利，法院認有必
    要者，應為調查，以填補聲請人於證據取得能力上之不足。
    從而，聲請人以發現新事實或新證據為由聲請再審，並聲請
    調查證據，法院依前述第429之3條第1 項規定應為調查者，
    乃指依該證據之內容形式上觀察，無顯然之瑕疵，可以認為
    足以動搖原確定判決，惟若無法院協助，一般私人甚難取得
    者而言。例如釋明原確定判決所憑之鑑定方法、鑑定儀器、
    所依據之特別知識或科學理論為錯誤或不可信，請求法院送
    鑑定；抑或以該判決確定前未存在之鑑定方法或技術，就原
    有之證據為鑑定，發現其鑑定結果有足以影響原判決之情事
    ，而該鑑定結果為法院以外之其他機關所保管，聲請人未能
    取得者，始得聲請法院調取該鑑定結果。此與於刑事審判程
    序，當事人為促使法院發現真實，得就任何與待證事實有關
    之事項，聲請調查證據，且法院除有同法第163之2條第 2 
    項各款所示情形外，皆應予調查之境況，截然不同（最高法
    院109年台抗字第38、524號裁定意旨參照）。
　⒉聲請人固於第二審聲請傳喚證人即A女之前夫陳志遠，經原確
    定判決以事證明確為由，駁回聲請人之聲請，而為未經審酌
    之證據，屬新證據，然查縱陳志遠證稱A女於服用安眠藥後
    確有與其性交之習慣，此亦僅可認定A女有於服用安眠藥後
    與其前夫為性行為之意願，尚難執此即逕認A女於服用安眠
    藥亦有與聲請人性交之意願，且原判決以：聲請人對於在10
    6年3月31日凌晨，前往A女住處，進入A女住處後，於A女房
    間，有以將其陰莖插入告訴人陰道之方式對A女為性交行為1
    次，坦承不諱，且亦與A女之供述相符，並經內政部警政署
    刑事警察局就於A女住處房間垃圾桶尋獲之衛生紙鑑定有聲
    請人之精液殘留反應，此有內政部警政署刑事警察局106年6
    月22日刑生字第0000000000號鑑定書1份可佐；且據A女於偵
    查與第一審之供述可知聲請人對A女為性交行為時，A女因服
    用安眠藥而處於熟睡不知抗拒之狀態，臺北榮民總醫院函稱
    服藥後有些個案是有對所作行為沒有記憶之現象，此亦有臺
    北榮民總醫院106年9月6日北總精字第1062400216號函1份可
    稽。又由聲請人與A女之錄音對話內容亦足認聲請人坦認先
    前A女服用安眠藥而熟睡後，聲請人即已有趁A女熟睡時對告
    訴人為性交行為之想法，嗣於106年3月31日凌晨實現之而對
    A女為性交行為；另由A女於偵查及第一審證述、A女與聲請
    人之LINE對話紀錄可知，A女雖於案發後5日始報案，然A女
    案發時當時極為憤怒，但因需趕至新北市八里區處理親人法
    會事宜，案發後聲請人又不斷干擾A女且未向其道歉，A女始
    遲至106年4月5日至警局報案，故A女未立即報案，尚難認定
    其所為悖於常情（見原確定判決第15-27頁）。是A女前夫陳
    志遠縱有A女於服用安眠藥後有與其性交習慣之供述，該證
    述無論單獨或綜合卷內證據，均尚不足以推翻原確定判決認
    定聲請人有對A女為乘機性交之行為與故意，而無傳喚之必
    要。
　㈢另聲請意旨主張原判決所援引之聲請人與A女之LINE對話紀錄
    經偽造、變造，及其與女之對話錄音檔案亦經剪接，聲請調
    查該LINE對話紀錄是否經偽造、變造及對話錄音是否連續以
    釐清是否有偽造、變造之情云云，惟查：
　⒈聲請人及辯護人於第一審及前審均未曾主張聲請人與A女之LI
    NE對話紀錄業經偽造、變造，且原判決援引該對話紀錄係為
    佐證「於本案案發時A女非常憤怒，但因需趕至八里山上處
    理家人法會事宜，且事發後遲未向A女道歉，並不斷干擾A女
    」等情，而參以聲請人與A女以通訊軟體LINE通訊之手機畫
    面翻拍照片（見臺灣新北地方檢察署106年度偵字第14463號
    卷〈下稱106偵14463卷〉第54-56頁），A女向聲請人稱：一切
    都是趁人之危，這等於是什麼，強暴、強姦我有說錯嗎？當
    時我非常的生氣，急著趕到八里山上結果你沒有任何道歉到
    現在為止你還沒道歉等語，該等內容之傳送時間連續，A女
    另再向聲請人表示：道歉說過就好了，你說什麼道歉，不停
    的騙我，無時無刻的干擾我，拜託你求你不要打擾我讓我清
    靜等語，上開內容之傳送時間亦係連貫，且核與A女於偵查
    及第一審證稱：我於106 年3 月31日沒報警是想給聲請人一
    個機會，直到4 月5 日覺得忍無可忍才會報警；案發當時我
    很想報警，但是我不能報警，因為我跟法會師父約時間，如
    果報警的話，法會可能就會沒有辦法進行等語相符（見106
    偵14463號卷第34頁、第一審卷第58頁）。是足認聲請人與A
    女之LINE對話紀錄並無偽造、變造之情。
　⒉又聲請人業已於警詢時確認聲請人與A女之對話錄音為其與A
    女之對話（見106偵14463卷第7頁），且被告及其辯護人於
    第一審及本院前審均未曾主張該錄音檔案經A女剪接，且觀
    諸臺灣新北地方檢察署所製作之前開對話錄音檔案勘驗筆錄
    ，雖僅就與本案有關部分之對話內容製作勘驗筆錄，而有分
    數段對話之情形，然該筆錄各段所載聲請人與A女間對話，
    其內容具連貫性，未有中斷、不自然或前言不對後語之跡象
    ，自難認該錄音內容係經剪接、造假。
　⒊況聲請人於警詢、偵查及第一審均業已供稱其未經A女同意而
    將其陰莖插入A女陰道內，並有內政部警政署刑事警察局106
    年6月22日刑生字第0000000000號鑑定書可佐，且聲請人於
    偵查中已坦承知悉A女睡前會服用安眠藥，A女之歷次證述均
    證稱聲請人對其為性交行為時，其因服用安眠藥而處於熟睡
    不知抗拒之狀態，有臺北榮民總醫院106年9月6日北總精字
    第1062400216號函可按。再佐以A女於偵查及第一審中均證
    稱於本案案發後對於聲請人之舉極為不滿，足認聲請人有為
    本件乘機性交之犯行，且具乘機性交之故意。是聲請人上開
    主張調查事項，仍不足以動搖原判決認定聲請人具乘機性交
    之故意且有對A女為乘機性交之行為，故均無准予調查之必
    要。
　㈣至聲請意旨主張A女指訴目的是要向聲請人索討金錢云云，然
    原判決業已於理由欄敘明聲請人與A女間之通訊軟體LINE對
    話紀錄中A女有翻拍律師名片並傳予聲請人，希望聲請人與A
    女律師聯絡，並對聲請人稱「如果你再不和解的話，明天你
    會很慘，我怕你判刑太重」等語，此有聲請人與A女以通訊
    軟體通訊之翻拍照片在卷可稽（見本院107年度侵上訴字第1
    39號卷〈下稱本院前審卷〉第139-140、150頁）。衡以聲請人
    為A女胞弟之好友，A女雖提出告訴，但仍有姐弟情誼，A女
    以通訊軟體LINE與聲請人聯繫僅係洽談和解，期望聲請人有
    悛悔之心，是A女前開對話內容仍不足以推翻聲請人有乘機
    性交之事實，聲請人所辯，亦不足採（見原確定判決第9頁
    ）。是上揭聲請意旨之主張，為聲請人對原確定判決已說明
    論斷之事項及調查評價、判斷之證據，徒憑己見再事爭執而
    否認犯行，與刑事訴訟法第420條第1項第6款所定之再審事
    由不符。　 
四、綜上所述，聲請人所提上開再審理由，皆核與刑事訴訟法第
    420 條第1 項第6 款所定之再審要件不符，其聲請為無理由
    ，應予駁回。
五、據上論斷，應依刑事訴訟法第434條第1項，裁定如主文。
中　　華　　民　　國　　109 　年　　10　　月　　8 　　日
                  刑事第二十五庭審判長法　官  邱滋杉
                                      法　官  黃翰義
                                      法　官  陳彥年
以上正本證明與原本無異。
如不服本裁定，應於裁定送達後10日內向本院提出抗告狀。
                                      書記官  陳淑婷
中　　華　　民　　國　　109 　年　　10　　月　　8 　　日